【裁判字號】    97,台上,6548
【裁判日期】    971218
【裁判案由】    違反毒品危害防制條例
【裁判全文】
最高法院刑事判決            九十七年度台上字第六五四八號
上  訴  人  甲○○
選任辯護人  周詩鈞律師
上列上訴人因違反毒品危害防制條例案件，不服台灣高等法院中
華民國九十七年十月十七日第二審判決（九十七年度上訴字第四
七六六號，起訴案號：台灣桃園地方法院檢察署九十七年度偵字
第一○○九號），提起上訴，本院判決如下：
    主  文
原判決撤銷，發回台灣高等法院。
    理  由
本件原判決以上訴人僅以：綽號「黑董」者知悉上訴人有泡茶習
慣，曾數次自大陸地區以包裹方式寄送茶葉贈與上訴人或其友人
，故「黑董」於民國九十六年十一月間請求上訴人代收包裹時，
上訴人不疑有他而代為收受，上訴人確不知「黑董」所寄送為第
三級毒品之包裹等語，為其上訴第二審之理由。然與上訴人在第
一審審理中之供述不符，顯不足影響第一審判決之認定，上訴人
亦未指出第一審判決有何認定事實錯誤、量刑瑕疵或違背法令之
情形。因認其在第二審之上訴，未敘述不服之具體事由，而以上
訴不合法律上之程式，依刑事訴訟法第三百六十七條前段規定，
維持第一審論處上訴人運輸第三級毒品罪刑之判決，駁回上訴人
在第二審之上訴，固非無見。
惟查：提起第二審上訴之目的，在於請求第二審法院撤銷、變更
第一審判決，依修正後刑事訴訟法第三百六十一條第二項規定，
固應敘述具體理由。但所稱具體理由，係指就不服之判決所為指
摘，須詳實完整而非空泛籠統之表述而言；是上訴書狀已記載理
由，並有具體之敘述時，其上訴即屬合法，第二審法院自應就其
理由之是否可取，為實體之審理及判斷。本件上訴人提起第二審
上訴，其「刑事上訴理由狀」除為不知「黑董」寄送之包裹係第
三級毒品等情之敘述外，並在一之(五)中就第一審採為判決基礎之
：上訴人在法務部調查局桃園縣調查站及檢察官偵查中之供述、
證人鍾佩玲在偵查中之證言、全一快遞公司貨物簽收聯、扣案之
第三級毒品Ｋ他命、法務部調查局之鑑定書等證據，以表列方式
敘述均尚不足以證明上訴人對於扣案包裹係第三級毒品，有何明
知或預見之可能，執以指摘第一審判決據以判斷上訴人有運輸第
三級毒品之不確定故意，為有違法，何以仍不能認係已就第一審
判決適用證據法則不當為具體之敘述？且上訴人依卷內既有訴訟
資料，臚列表明第一審判決採證認事、適用法律等為有不當，茍
其所指摘之事由屬實，是否亦不足以推翻第一審所認上訴人自白
與事實相符之判斷，而影響該判決本旨？原判決均未說明論列，
即遽謂上訴人在第二審之上訴未敘述具體理由，並不經言詞辯論
，逕以其上訴違背法律上之程式而予以駁回，自有理由不備及適
用法則不當之違誤。上訴意旨指摘原判決不當，非無理由，應認
有發回更審之原因。
據上論結，應依刑事訴訟法第三百九十七條、第四百零一條，判
決如主文。
中    華    民    國  九十七  年   十二   月   十八   日
                      最高法院刑事第七庭
                          審判長法官  謝  俊  雄
                                法官  陳  世  雄
                                法官  魏  新  和
                                法官  吳  信  銘
                                法官  徐  文  亮
      本件正本證明與原本無異
                                      書  記  官
中    華    民    國  九十七  年   十二   月  二十三  日
                                                      V


司法院資訊處製作；財團法人民間司法改革基金會備份。
